# 处置子公司股权的会计认定

提问人：xiay 时间：2012-11-15 19:55:17
A公司将其持有的子公司的股权全部处置给B公司，并于 2011 年 8 月已经办理了工商变更手续。但B公司截至 2011 年 12 月 31 日尚未支付股权转让款。并且除未收到股权转让款外，A公司确认转让股权的条件均已达到。在此条件下，A公司在 2011 年 12 月 31 日是否将子公司纳入合并范围。

回答人：chenyiwei
B公司是否遵守了股权转让协议中关于转让款支付的约定，是否构成违约？如果是，该违约事实是否可能导致该项股权转让交易被转回或者撤销？A公司对此意图如何？ B公司的财务状况和付款意愿如何？是否已对股权转让款支付的资金来源做好了安排？

提问人：xiay 时间：2012-11-16 09:15:49
回复 chenyiwei 的帖子
B公司未构成违约，付款期限为 2012 年 6 月 30 日前。A公司拟发债，需剥离转让子公司的那块业务。

回答人：chenyiwei
如果B公司已经取得了对子公司的控制权，并可享有或承担该子公司的经营盈亏，预计B公司将可按时足额支付股权转让款的，则A公司 2011 年末可不再合并该子公司。